【裁判字號】    97,交上易,101
【裁判日期】    970611
【裁判案由】    過失致死
【裁判全文】
臺灣高等法院刑事判決               97年度交上易字第101號
上  訴  人  臺灣臺北地方法院檢察署檢察官
被      告  甲○○
上列上訴人因被告過失致死案件，不服臺灣臺北地方法院96年度
交易字第791號，中華民國97年3月10日第一審判決（起訴案號：
臺灣臺北地方法院檢察署96年度偵字第16511 號），提起上訴，
本院判決如下：
    主  文
上訴駁回。
    理  由
一、本案經本院審理結果，認第一審判決對被告甲○○為無罪之
    諭知，核無不當，應予維持，並引用第一審判決書記載之證
    據及理由（如附件）。
二、檢察官上訴意旨以：系爭路面人孔蓋與地面高低差僅2 公分
    ，被告自承於10公尺前即已發現，依其車速，尚非不能閃避
    ，原審認被告無過失，即有未洽；又原審檢察官當庭聲請調
    閱報案紀錄，以利傳訊目擊證人，釐清案發時之路況、天候
    、事發經過，原審未予採納，亦未說明理由，亦有違誤云云
    。
三、本院查：
  (一)按檢察官就被告犯罪事實，應負舉證責任，並舉出證明之方
    法，為刑事訴訟法第161條第1項所明定。本件檢察官認被告
    有過失致人於死之犯罪事實，自應就被告之過失負舉證責任
    。
  (二)本件案發現場路面人孔蓋與地面高低差僅2 公分，且人孔蓋
    外圍鐵框與柏油路面之間隙，並未以柏油舖滿，致路面有坎
    坷之缺陷，此據卷附照片所示甚明（見原審卷第30頁）。而
    依卷附道路交通事故調查報告表所示，案發時之天候雨（見
    原審卷第33頁），且被告亦供承當時下很大的雨（見偵查卷
    第10頁），則該坎坷之路面缺陷，應為積水所掩蓋，足使被
    告無法知悉路面之缺陷，而作相應之防範措施，雖被告於10
    公尺前即已發現人孔蓋，然因無法知悉路面之缺陷而作防範
    措施，導致機車行經人孔蓋打滑而人車倒地肇事，自難認被
    告有何過失。檢察官雖指摘原審僅以被告之供述為認定事實
    之依據云云，然檢察官並未舉證證明被告之供述不實，即難
    認被告所言不可採。
  (三)又據卷內所附資料顯示，並無目擊證人之記載，而案發時之
    路況、天候、事發經過，業據卷附道路交通事故調查報告表
    所明示，而報案人即為被告（見相驗卷第5 頁），此當為檢
    察官所知悉，檢察官縱然調閱卷宗，亦無從查明目擊證人供
    查證，是檢察官於原審聲請調閱報案紀錄，原審未予准許，
    亦不影響對於被告無過失之認定。
  (四)綜上所述，檢察官既未提出新證據證明被告有過失情節，即
    應維持原審為被告無罪之判決。本件檢察官之上訴，為無理
    由，應予駁回。
據上論結，應依刑事訴訟法第373條、第368條，判決如主文。
本案經檢察官賴俊雄到庭執行職務。
中    華    民    國    97    年    6     月    11    日
                  刑事第十庭    審判長法  官 楊炳禎
                                      法  官 陳博志
                                      法  官 李春地
以上正本證明與原本無異。
不得上訴。
                                      書記官 蘇秋
中    華    民    國    97    年    6     月    11    日


司法院資訊處製作；財團法人民間司法改革基金會備份。
